臺灣高雄地方法院刑事判決　　　　　　　　　　　　九十二年度易字第一五八六號
　　公　訴　人　臺灣高雄地方法院檢察署檢察官
　　被　　　告　庚○○
　　被　　　告　乙○○
　　被　　　告　丙○○
　　被　　　告　丁○○
右列被告因竊盜案件，經檢察官聲請簡易判決處刑（九十二年度偵字第七一八八號）
，及併案審理（九十二年度偵字第一一六九五號、九十二年度偵字第一八九二七號）
，本院認不宜以簡易判決處刑，簽依通常程序審理，判決如左：
    主  文
庚○○結夥三人以上，攜帶兇器竊盜，累犯，處有期徒刑捌月。扣案鋸子壹支、鋸板
肆支、扳手貳支均沒收。
乙○○連續結夥三人以上，攜帶兇器竊盜，處有期徒刑捌月。扣案鋸子壹支、鋸板肆
支、扳手貳支均沒收。
丙○○結夥三人以上，攜帶兇器竊盜，處有期徒刑柒月。扣案鋸子壹支、鋸板肆支、
扳手貳支均沒收。
丁○○連續結夥三人以上，攜帶兇器竊盜，處有期徒刑捌月。扣案鋸子、鑰匙各壹支
、鋸板肆支、扳手貳支均沒收。
    事  實
一、庚○○曾於民國八十五年間因重傷害案，經最高法院判處有期徒刑二年八月確定
    ，於八十八年二月十三日縮短刑期假釋出監，至八十九年一月二十七日止，因未
    撤銷假釋而執行完畢，猶不知悔改，復與乙○○、丙○○、丁○○四人共同基於
    意圖為自己不法所有之犯意聯絡，乙○○、丁○○並基於概括犯意，於九十二年
    三月三十一日十七時許，攜帶庚○○所有客觀上足以傷害人之身體，足供兇器使
    用之鋸子一支、鋸板四支、板手二支，至高雄縣大樹鄉和山村和山靶場內，竊取
    鋁床一組，得手後為警當場查獲，並扣得鋸子一支、鋸板四支、扳手二支。
二、乙○○復承前之概括犯意，與吳仁德、魏嘉祥（均經檢察官另行起訴）三人共同
    基於意圖為自己不法所有之犯意聯絡，於九十二年五月二十九日，由乙○○駕駛
    其父所有車號ＸＬ─８０９３號自小客車，搭載吳仁德與魏嘉祥，至莊金永位於
    高雄縣大樹鄉○○段六九○號山坡地之荔枝園內，由吳仁德、魏嘉祥二人下車徒
    手竊取莊金永所有荔枝共計一百一十斤，乙○○在旁把風，得手後載運至吳仁德
    所租用之土地內藏放，適為莊金永發現而報警，經警於吳仁德所租用之土地內扣
    得上開荔枝一百一十斤並當場發現吳仁德，乙○○、魏嘉祥二人則趁隙逃逸，經
    警循線查獲。
三、丁○○承前之概括犯意，於九十二年八月二十四日晚上，在高雄市○○區○○路
    三九一號前，以其所有之鑰匙一支，竊取子○○所有車號ＷＣＤ─２０７號機車
    一部，得手後，供己騎用，嗣於同日二十二時二十分，為警查獲，查悉上情。
四、案經高雄縣政府警察局仁武分局、高雄市政府警察局三民第一分局報請臺灣高雄
    地方法院檢察署檢察官偵查後聲請簡易判決處刑及移送併案審理。
    理  由
壹、程序部分：
一、按檢察官聲請以簡易判決處刑案件，經法院認為被告所犯之罪不合第四百四十九
條所定得以簡易判決處刑之案件者，應適用通常程序審判之，刑事訴訟法第四百
    五十一條第四項第一款、第四百五十二條定有明文。本件檢察官雖聲請以簡易判
    決處刑，惟依檢察官起訴所引用之法條，被告涉犯刑法第三百二十一條第一項第
    三款之加重竊盜罪嫌，為六月以上五年以下有期徒刑之罪，本院審理後認尚難科
    得以易科罰金之罪；又被告庚○○為累犯，本院諭知緩刑之宣告亦有不宜，故依
    刑事訴訟法第四百五十一條之一第四項第一款之規定，本院認不應逕以簡易判決
    處刑，乃改依通常程序處理，合先敘明。
貳、實體部分：
一、右揭於九十二年三月三十一日十七時許，攜帶客觀上足以傷害人之身體，足供兇
    器使用之鋸子一支、鋸板四支、扳手二支，至高雄縣大樹鄉和山村和山靶場內，
    竊取鋁床一組之犯罪事實，業據被告庚○○、乙○○、丙○○、丁○○四人於本
    院審理時坦認不諱，核與證人即於九十二年三月三十一日發現和山靶場鋁床失竊
    而報案之步兵學校教勤營情報官壬○○於警訊及本院審理之證述大致相符，並有
    被告庚○○所有供犯罪所用之之鋸子一支、鋸板四支、板手二支扣案可證，此外
    復有高雄縣政府警察局仁武分局九十二年三月三十一日扣押筆錄、扣押物品目錄
    表、贓物認領保管收據各一紙、現場及贓物照片六幀（均見警卷）、扣案兇器照
    片二幀（見本院九十二年度易字第一五八六號卷第二三一頁）附卷堪憑，足認被
    告此部份之自白與事實相符。惟被告四人均另辯稱：鋁床不是從裡面搬出來，是
    放在草堆內，渠等不知道鋁床不是廢棄物，以為是人家不要的云云。經查：
（一）證人壬○○於本院審理中到庭證述：「鋁床是放在寢室內，放在寢室的鋁床有
      被解體，我們沒有丟棄鋁床，當時鋁床沒有人使用，營區○○○○○段時間了
      。」等語，是前開鋁床係放置於靶場寢室內，而非丟棄於草堆中，已經證人壬○○結證明確，參以被告四人於警訊中亦均供述：四人於當日在高雄縣大樹鄉
      和山村和山靶場內寢室共同竊取鋁床（參高雄縣仁武分局卷第三、五、七、九
      頁反面），亦與證人壬○○之證言相符合，況和山靶場營區雖關閉暫無人使用
      ，然鋁床係尚可供使用、有財產價值之物，衡情亦無將之丟棄於草堆中之理，
      故被告四人之辯稱顯與常情有違，尚難採信。
（二）參諸和山靶場現場及鋁床照片六幀（均附於高雄縣仁武分局卷），鋁床支架雖
      被支解，惟外觀完好，看不出有何鏽蝕或異常髒污，實難認係廢棄物，亦不像
      曾被棄置於草堆中，亦證被告四人所辯，顯係卸責之詞。
（三）綜上，被告四人客觀上有竊取鋁床之行為，主觀上亦應知悉鋁床非廢棄物而係
      他人之財物，本件事證明確，被告四人犯行，洵堪認定。
二、訊據被告乙○○矢口否認有何與吳仁德、魏嘉祥，於九十二年五月二十九日下午
    ，至位於高雄縣大樹鄉○○段六九０號山坡地之荔枝園內偷採莊金永所有玉荷包
    荔枝一百一十斤之竊盜犯行，辯稱：「我有開車載吳仁德他們去，但我沒有偷採
    荔枝，我也不知道他們偷荔枝，吳仁德說要去他的山坡地後來他們說要在路邊上
    廁所，他們何時偷採荔枝我也不知道。」云云（見本院九十二年度易字第一五八
    六號卷第二一七頁）。經查：
（一）本案共犯吳仁德、魏嘉祥雖於偵查中亦均矢口否認有何犯行，吳仁德辯稱：九
      十二年五月二十九日下午，我們三人在莊金永的園子坐，約十九時三十分許是
      要回家了，魏嘉祥說他肚子痛就下車，我也下車看荔枝，採二顆來吃云云；魏
      嘉祥辯稱：我們在吳仁德的園子坐，當時要回家了，我要上廁所，就到距離吳
      仁德承租的土地不到一、二分鐘路程的莊金永之果園上廁所，上完後就要回家
      ，後來我走路回家云云，惟右揭犯罪事實，業據證人莊金永於偵查中結證：吳
      仁德的園子距離我的果園有三公里遠，走路約需十幾到二十分鐘，他的在前面
      ，我的在後面，都沒有路可通，如果他們三個要回家，也不可能會開到我的園
      子去，因為會先經過吳仁德的地，而且分屬不同道路，只有刻意開到我的園子
      去才有可能，不可能是路過，通往我果園的路是死路，我騎機車上去時，看到
      吳仁德在採荔枝，另一人坐在車上，車子停在路邊，一直是發動的狀態，在車
      上的人一看到我們就把車開走了，不知開到哪裡，吳仁德當場有向我承認他偷
      我的荔枝等語綦詳，並有莊金永出具之荔枝一百一十斤贓物認領保管收據，車
      輛、扣案荔枝及現場照片六幀附於九十二年偵字第一一六九五號卷可憑。
      是本案共犯吳仁德、魏嘉祥竊取荔枝犯行，應堪認定。
（二）被告乙○○於經警查獲後，先於九十二年五月三十日警詢中稱︰我與吳仁德、
      魏嘉祥三人開自小客車在山上隨便逛逛之後，在山上即荔枝園吳仁德叫我停車
      ，而他們二人就下車作何事我不知道云云；復於偵查中供述：我帶他們去山上
      玩，他們說要上廁所，後來說要採我叫他們不要採，不然我要走了（見九十二
      年偵字第一一六九五號偵卷第二十五頁）；被告乙○○對此部分事實之辯解前
      後不一，供述之憑信性已有重大瑕疵，且衡情度理，扣案之荔枝高達一百一十
      斤，非三、五分鐘內可採集完畢，被告乙○○既開車在旁等候，卻辯稱不知吳
      仁德、魏嘉祥在作何事或以為他們在上廁所，實難令人置信，而被告既於吳仁
      德、魏嘉祥竊取荔枝時，開車在旁等候，被告乙○○應有與共犯吳仁德、魏嘉
      祥間有共同竊取荔枝之犯意聯絡無誤。
（三）綜上，本件事證明確，被告乙○○此部份與共犯吳仁德、魏嘉祥共同竊取荔枝
      之犯行，堪以認定。
三、另右揭於九十二年八月二十四日晚上，在高雄市○○區○○路三九一號前，以己
    所有鑰匙一支，竊取子○○所有車號ＷＣＤ─２０７號機車之犯罪事實，業據被
    告丁○○於警訊及本院審理時均坦認不諱，核與被害人子○○於警訊中指訴之情
    節相符，復有高雄市政府警察局三民第一分局九十二年八月二十五日扣押筆錄、
    扣押物品目錄表、贓物認領保管收據各一紙、扣案鑰匙及贓物照片二幀（均見警
    卷）附卷堪憑，足見被告丁○○前開自白核與事實相符，應可採信。本案事證明
    確，被告丁○○此部分竊盜犯行，洵堪認定。
四、按刑法第三百二十一條第一項第三款之攜帶兇器竊盜罪，係以行為人攜帶兇器竊
    盜為其加重條件，此所謂之兇器，其種類並無限制，凡客觀上足以對人之生命、
    身體、安全構成威脅，具有危險性之兇器均屬之，且祇須行竊時攜帶此種具有危
    險性之兇器為已足，並不以攜帶之初有行兇之意圖為必要（最高法院七十九年臺
    上字第五二五三號判例意旨參照）。本件扣案之鋸子一支、鋸板四支、扳手二支
    均係金屬製工具，質地堅硬，前端銳利，客觀上若持以攻擊他人，顯足以對人之
    生命、身體及安全構成威脅，此有扣案上開工具彩色照片二幀在卷足憑，自屬具
    有危險性之兇器。本件被告四人持上開工具竊取鋁床，自係持客觀上具危險性，
    可供兇器使用之物竊盜。是核被告庚○○、乙○○、丙○○、丁○○四人如事實
    一之所為，係犯刑法第三百二十一條第一項第三款、第四款之結夥三人以上攜帶
    兇器竊盜罪。被告四人間，就上開犯行有犯意聯絡及行為分擔，應論以共同正犯
    。另核被告乙○○如事實二之犯行，係犯刑法第三百二十一條第一項第四款之結
    夥三人以上竊盜罪。被告乙○○就事實二之犯行與吳仁德、魏嘉祥，有犯意聯絡
    及行為分擔，應論以共同正犯。被告乙○○所為二次竊盜犯行，時間緊接，構成
    要件相同，顯係基於概括犯意反覆為之，應論以連續犯，並論以情節最重之結夥
    三人以上攜帶兇器竊盜之一罪，並加重其刑。另被告丁○○如事實三之犯行，係
    犯刑法第三百二十條第一項之普通竊盜罪，其先後二次竊盜犯行，時間緊接，觸
    犯構成要件相同之罪名，顯係基於概括犯意為之，應依連續犯規定以結夥三人以
    上攜帶兇器竊盜罪論，並加重其刑。又起訴書雖未論及如事實二、三之部分，然
    此部份事實與起訴部分有連續犯之裁判上一罪關係，為起訴效力所及，且經檢察
    官併案審理，本院自應併予審理，附此敘明。又被告庚○○曾於八十五年間因重
    傷害案，經最高法院判處有期徒刑二年八月確定，於八十八年二月十三日縮短刑
    期假釋出監，至八十九年一月二十七日止，因未撤銷假釋而執行完畢，詳臺灣高
    等法院被告全國前案紀錄表、臺灣高雄地方法院檢察署刑案資料查註紀錄表各一
    份在卷可按，其於五年內再犯有期徒刑以上之本罪，為累犯，依刑法第四十七條
    之規定，加重其刑。爰審酌被告四人均為二十多歲，正值年輕力壯之年紀，不思
    正途賺取所需，貪圖私慾，率爾攜帶兇器竊取他人財物，已對他人財產法益造成
    損害，並影響社會良善風氣，被告乙○○、丁○○復連續二次竊取他人財物，嚴
    重危害他人財產安全，破壞社會治安嚴重性較大，而被告庚○○、丙○○僅參與
    竊取鋁床一次，其情節較輕，再參以其四人之犯罪手段，所生之危害，以及被告
    丁○○就事實三之犯行坦承犯行，態度尚佳，被告四人所竊取之鋁床一組、荔枝
    一百一十斤、機車一部等物已均返還被害人等一切情狀，分別量處如主文所示之
    刑，以資懲儆。
五、至扣案之鋸子一支、鋸板四支、扳手二支，均係供被告四人犯罪所用之物，且為
    被告庚○○所有，業據被告庚○○供承在卷，在共犯責任範圍內，均依刑法第三
    十八條第一項第二款之規定，併予宣告沒收。另扣案之鑰匙一支係被告丁○○所
    有供犯罪所用之物，業經丁○○供明在卷，爰依刑法第三十八條第一項第二款之
    規定宣告沒收之。
六、本件公訴意旨另以：（一）被告庚○○意圖為自己不法之所有，基於概括犯意，
    連續於如附表編號一、二、三、四所示時、地，竊取附表所示甲○○等人所有如
    附表所示之物品，得手後將該竊得物品賣予不知情之舊貨商。（二）庚○○復與
    乙○○、丙○○，基於共同意圖為自己不法所有之概括犯意聯絡，於如附表編號
    五所示時、地，竊取如附表編號五所示之物品，得手後將該竊得物品賣予不知情
    之舊貨商。（三）庚○○復與乙○○承前之概括犯意聯絡，於如附表編號六所示
    時、地，竊取如附表編號六所示之物品，得手後將該竊得物品賣予不知情之舊貨
    商，因認被告庚○○、乙○○、丙○○所為，係犯刑法第三百二十一條第一項第
    四款、第三百二十條第一項之罪嫌。按犯罪事實應依證據認定之，無證據不得推
    定其犯罪事實；又被告之自白，不得作為有罪判決之唯一證據，仍應調查其他必
    要之證據，以察其是否與事實相符；又不能證明被告犯罪者，應諭知無罪之判決
    ，刑事訴訟法第一百五十四條、第一百五十六條第二項及第三百零一條第一項分
    別定有明文。又被害人所述被害情形如無瑕疵可指，而就其他方面調查又與事實
    相符，其供述始足據為判決之基礎；且告訴人之告訴，係以使被告受刑事訴追為
    目的，是其陳述是否與事實相符，仍應調查其他證據以資審認（最高法院三十二
    年上字第六五七號、五十二年台上字第一三００號判例參照）。公訴意旨認被告
    庚○○、乙○○、丙○○就上開行為涉有刑法第三百二十一條第一項第四款之加
    重竊盜犯行及刑法第三百二十條第一項之普通竊盜犯行，無非係以：右揭犯罪事
    實，業經被告庚○○、乙○○、丙○○於警訊時及內勤檢察官偵查中供承不諱，
    核與被害人甲○○、戊○○、己○○、癸○○及壬○○等人於警訊指訴之情節相
    符為其主要論據。訊據被告庚○○、乙○○、丙○○於本院審理中堅詞否認涉有
    此等部分竊盜犯行，辯稱：於偵查中檢察官說如果承認就可以回去，及於偵查中
    對內勤檢察官詢問對犯罪一覽表有無意見，均答稱無意見，是因當時並不知道檢
    察官提示一覽表是什麼意思等語。經查：
（一）經本院當庭勘驗九十二年四月一日內勤檢察官之偵訊筆錄錄音帶，勘驗結果為
      「檢察官一開始跟被告說在警察局都已經承認完了，在這裡承認完，就可以回
      去，不要亂辯，亂辯的要留下來。」（參本院九十二年易字第一五八六號卷第
      二一八頁），是被告庚○○、乙○○、丙○○三人所辯尚非完全無據，被告自
      白之憑信性，已有瑕疵，尚難遽採之。
（二）又被害人甲○○、戊○○、己○○、癸○○及壬○○等人固確於警訊中指訴失
      竊之情綦詳，惟前開被害人之指訴僅敘明確有財物失竊之情，並未指明犯人為
      何或敘明行為人之特徵等，故尚難以前開被害人等之指訴遽認定被告庚○○、
      乙○○、丙○○三人之竊盜犯行。
（三）綜上所述，被害人所述之被害情形及被告三人於偵查中之自白，非無瑕疵，尚
      難遽採信之，而被告庚○○、乙○○、丙○○三人於警訊中之自白，亦不得作
      為本件有罪判決之唯一證據，是本件既無積極證據足認被告庚○○、乙○○、
      丙○○三人有上開普通竊盜及加重竊盜之犯行，不能證明被告犯罪，然公訴人
      認此部分與前揭論罪科刑部分，有連續犯之裁判上一罪關係，爰不另為無罪諭
      知，附此敘明。
據上論斷，應依刑事訴訟法第二百九十九第一項前段，刑法第三百二十條第一項、第
三百二十一條第一項第三款、第四款、第二十八條、第五十六條、第四十七條、第三
十八條第一項第二款，罰金罰鍰提高標準條例第一條前段，判決如主文。
本案經檢察官辛○○到庭執行職務。
中      華      民      國    九十三    年     四     月       三十     日
                                  臺灣高雄地方法院刑事第八庭
                                      審判長法  官    陳樹村
                                            法  官    吳俊龍
法  官    林意芳
右正本證明與原本無異。
如不服本判決，應於判決送達後十日內，向本院提出上訴狀。
                                            書記官    曾秀鳳
中      華      民      國    九十三    年     五     月         四     日
附表：
┌──┬───┬────────┬─────────┬────┬─────┐
│編號│行為人│ 犯罪時間       │犯罪地點          │ 被害人 │ 所得財物 │
├──┼───┼────────┼─────────┼────┼─────┤
│一  │庚○○│ 九十二年二月   │高雄縣大樹鄉龍目村│ 甲○○ │ 輪胎鋼圈 │
│    │      │ 三日十時       │龍目路三號        │        │ 一個     │
├──┼───┼────────┼─────────┼────┼─────┤
│二  │同右  │ 九十二年二月   │同右路五號        │ 戊○○ │ 鋁窗一片 │
│    │      │ 中旬           │                  │        │          │
├──┼───┼────────┼─────────┼────┼─────┤
│三  │同右  │ 九十二年三月   │同右路一一○號    │ 己○○ │ 廢鐵四十 │
│    │      │ 三日十五時     │                  │        │ 公斤     │
├──┼───┼────────┼─────────┼────┼─────┤
│四  │同右  │ 九十二年三月   │同右路一五二號    │ 癸○○ │  馬達一具│
│    │      │ 十七日十三時   │                  │        │          │
├──┼───┼────────┼─────────┼────┼─────┤
│五  │庚○○│ 九十二年三月   │高雄縣大樹鄉和山村│ 壬○○ │ 鋁床一組 │
│    │乙○○│ 二十九日十七時 │和山靶場          │        │          │
│    │丙○○│                │                  │        │          │
├──┼───┼────────┼─────────┼────┼─────┤
│六  │庚○○│ 九十二年三月   │同右              │ 同右   │  同右    │
│    │乙○○│ 三十日十七時   │                  │        │          │
└──┴───┴────────┴─────────┴────┴─────┘
附錄本判決論罪科刑之法條全文：
中華民國刑法第三百二十條
(普通竊盜罪、竊佔罪)
意圖為自己或第三人不法之所有，而竊取他人之動產者，為竊盜罪，處五年以下有期
徒刑、拘役或五百元以下罰金。意圖為自己或第三人不法之利益，而竊佔他人之不動
產者，依前項之規定處斷。
前二項之未遂犯罰之。
中華民國刑法第三百二十一條
犯竊盜罪而有左列情形之一者，處六月以上、五年以下有期徒刑：
一  於夜間侵入住宅或有人居住之建築物、船艦或隱匿其內而犯之者。
二  毀越門扇、牆垣或其他安全設備而犯之者。
三  攜帶兇器而犯之者。
四  結夥三人以上而犯之者。
五  乘火災、水災或其他災害之際而犯之者。
六  在車站或埠頭而犯之者。
前項之未遂犯罰之。
